臺灣臺中地方法院刑事判決　　　　　　　　　　　　　九十年度訴字第二四四號
　　公　訴　人　臺灣臺中地方法院檢察署檢察官
　　被　　　告　甲○○
右列被告因毒品危害防制條例案件，經檢察官提起公訴（九十年度毒偵字第四四九八
號），本院判決如左：
    主  文
甲○○連續施用第一級毒品，處有期徒刑拾月。扣案之第一級毒品海洛因壹小包（淨
重一點二三公克，包裝重０點二四公克）沒收銷燬之，扣案之葡萄糖壹小包（淨重０
點七九公克，包裝重０點二二公克）沒收。；又連續施用第二級毒品，處有期徒刑肆
月，扣案之安非他命貳小包（毛重約一點九公克、二點一公克）均沒收銷燬之。主刑
部分應執行有期徒刑壹年。
    事  實
一、甲○○前因施用第一級毒品海洛因及第二級毒品安非他命案件，經本院以九十年
    度毒聲字第三七三二號裁定送觀察、勒戒後，認無繼續施用毒品之傾向，業經臺
    灣臺中地方法院檢察署檢察官於民國九十年八月二十日，以九十年度毒偵字第三
    七八八號不起訴處分確定。詎甲○○復於五年內基於概括犯意，於九十年九月三
    日上午九時許及傍晚某時，在臺中市○○路一四六巷五號十七樓之三住處，以將
    第一級毒品海洛因摻在香煙內後點火吸用之方式，連續施用海洛因二次。又另行
    起意，並基於概括犯意，於同一時地，以將第二級毒品安非他命置於鋁箔紙上，
    於下方點火燒烤使產生煙氣後吸入之方式，連續施用安非他命二次。嗣於九十年
    九月三日二十三時二十分許，駕駛車號二Ｊ─五一九六號自用小客車搭載周明如
    （業經本院以九十年度第二四九五號判決應執行有期徒刑一年），在臺中市○區
    ○○路一三六號前為警查獲，並扣得海洛因一小包（淨重一點二三公克，包裝重
    ０點二四公克）、葡萄糖一小包（淨重０點七九公克，包裝重０點二二公克），
    安非他命二小包（毛重約一點九公克、二點一公克）及周明如所有之注射針筒一
    支，經本院以九十年度毒聲字第四四四二號裁定送觀察、勒戒後，認有繼續施用
    毒品之傾向。
二、案經臺中市警察局第三分局報請臺灣臺中地方法院檢察署檢察官偵查起訴。
    理  由
一、右揭犯罪事實業經被告甲○○自白不諱，且被告之尿液經送檢驗結果，呈嗎啡及
    安非他命陽性反應，有臺灣臺中看守所濫用藥物尿液檢驗報告書一紙在卷可稽，
    又扣案之疑似海洛因粉末二包，經送法務部調查局鑑定結果，經該局標示為H(+)
    者一包含第一級毒品海洛因成分（淨重一點二三公克，包裝重０點二四公克）；
    經該局標示為H(-)者一包未發現毒品成分（淨重０點七九公克，包裝重０點二二
    公克），有該局鑑定通知書影本一紙在卷可稽，被告雖辯稱含海洛因成分者非其
    所有，係警察在其住處樓下拿出來，不知為何人所有，另一包未發現毒品成分者
    是葡萄糖，是其所有，用以稀釋海洛因云云，然查，前開海洛因一小包係被告所
    有，業據同案被查獲之周明如於警訊中供述其詳，被告所辯顯係避重就輕之詞，
    非可採信。此外復有第二級毒品安非他命二小包（毛重約一點九公克、二點一公
    克）扣案可資佐證，足認被告自白施用毒品之犯行與事實相符。又被告前因施用
    第一級毒品海洛因及第二級毒品安非他命案件，經本院以九十年度毒聲字第三七
    三二號裁定送觀察、勒戒後，認無繼續施用毒品之傾向，業經臺灣臺中地方法院
    檢察署檢察官於九十年八月二十日，以九十年度毒偵字第三七八八號不起訴處分
    確定，有臺灣臺中地方法院檢察署刑案資料查註紀錄表、不起訴處分書各一份在
    卷可稽，此次係五年以內再犯施用毒品罪，而被告經臺灣臺中地方法院檢察署檢
    察官聲請本院裁定觀察勒戒後，認有繼續施用傾向之事實，有本院九十年度毒聲
    字第四四四二號裁定書正本、臺灣臺中看守所九十年九月十四日（九十）中所正
    總字第三０三一號函附證明書在卷足憑，本件事證已臻明確，被告犯行洵堪認定
    。
二、核被告甲○○所為，係犯毒品危害防制條例第十條第一項之施用第一級毒品罪、
    同條第二項之施用第二級毒品罪，其施用前後持有第一級毒品海洛因、第二級毒
    品安非他命之低度行為，應均為施用之高度行為所吸收，不另論罪。被告前後各
    二次施用海洛因及安非他命之犯行，均時間緊接，所犯構成要件相同，顯係分別
    基於概括犯意反覆為之，各為連續犯，應均依刑法第五十六條之規定加重其刑。
    又其所犯前開二罪名，犯意各別，罪名不同，應予分論併罰。爰審酌被告前因施
    用毒品犯行，甫經觀察、勒戒，經檢察官不起訴處分後猶故態復萌，再施用第一
    級、第二級毒品不輟，無視於毒品對於自身健康之戕害及國家對於杜絕毒品犯罪
    之禁令，然被告犯後尚知悔悟，諒之施用毒品者均有相當程度之生理成癮性及心
    理依賴性，其犯罪心態與一般刑事犯罪之本質並不相同，容應以「病人」之角度
    為考量，並側重適當之醫學治療及心理矯治為宜，且被告經施以長時間之強制戒
    治，固屬保安處分之一種，然既與其所應受之刑罰，同係限制人身自由，揆諸比
    例原則，量刑不宜過重等一切情狀，各量處如主文所示之刑，並定其應執行刑。
    扣案之海洛因一小包（淨重一點二三公克，包裝重０點二四公克）、安非他命二
    小包（毛重約一點九公克、二點一公克），分別為毒品危害防制條例第二條第二
    項規定之第一級毒品、第二級毒品，爰均依同法第十八條第一項前段之規定，宣
    告沒收銷燬之。另扣案之葡萄糖一小包（淨重０點七九公克，包裝重０點二二公
    克），係被告所有供施用第一級毒品海洛因所用之物，業據其供承在卷，爰依刑
    法第三十八條第一項第二款之規定，併予宣告沒收。至扣案之注射針筒一支係偵
    查中同案被告周明如所有，業據周明如於警訊中供述無誤，且經本院九十年度第
    二四九五號周明如施用毒品案件中宣告沒收（此有該案判決書一份在卷可參），
    自不得於本案予以宣告沒收，附此敘明。
三、公訴意旨雖僅敘及被告於九十年九月三日施用海洛因及安非他命各一次，然因本
    件未經起訴之部分與業經起訴之部分具有連續犯之裁判上一罪關係，為起訴效力
    所及，本院自得併予審究，亦附此敘明。
據上論斷，應依刑事訴訟法第二百九十九條第一項前段，毒品危害防制條例第十條第
一項、第二項、第二十條第三項、第十八條第一項前段，刑法第十一條前段、第五十
六條、第五十一條第五款、第三十八條第一項第二款，判決如主文。
中      華      民      國      九十一      年      三    月    十二    日
                                        法  官    陳  慧  珊
右正本證明與原本無異。
如不服本判決，應於送達後十日內向本院提出上訴狀 （須附繕本） ，上訴於台灣高等
法院台中分院。
                                        書記官
中      華      民      國      九十一      年      三    月    十二    日
【附錄論罪科刑法條】
毒品危害防制條例第十條：
施用第一級毒品者，處六月以上五年以下有期徒刑。
施用第二級毒品者，處三年以下有期徒刑。
